# 求助陈版主， 3-1-6长投权益法抵消金额的疑问

提问人：liuweisheng 时间：2022-09-05 14:53:31
E公司确认的股权转让收益 5,000 万元×A 公司对 E 公司的持股比例 30%×A 公司对 D 公司的持股比例 30%＝ 450 万元。
这里为什么要考虑A公司对D公司的持股比例，不太明白。谢谢版主解惑

回答人：chenyiwei
对A公司而言，这是两个联营企业之间发生的交易（D、E均为其联营企业），在权益法核算确认对D、E的投资收益时，需抵销联营企业之间的内部交易损益。参考“问题3-1-6（联营企业之间转让资产的交易及其期末未实现损益在权益法核算中的抵销）”中的处理原则。